【裁判字號】    97,交聲,1565
【裁判日期】    970617
【裁判案由】    違反道路交通管理處罰條例聲明異議
【裁判全文】
臺灣臺北地方法院交通事件裁定        97年度交聲字第1565號
原處分機關  臺北市交通事件裁決所
異  議  人
即受處分人  甲○○
上列受處分人因違反道路交通管理處罰條例案件，對於臺北市交
通事件裁決所97年6月6日所為之處分（原處分案號：北市裁二字
第裁22-C00000000號），聲明異議，本院裁定如下：
    主  文
異議駁回。
    理  由
一、原處分機關處分意旨略以: 異議人即受處分人甲○○於民國
    97年4月28日18時15分許，在臺北縣土城市○○路○段計程車
    招呼站內停車，其停車方式不依規定。原處分機關爰依道路
    交通管理處罰條例第56條第1項第9款及違反道路交通管理事
    件統一裁罰基準及處理細則規定裁處異議人新臺幣（下同）
    600元。
二、異議意旨略以: 異人當時係停在金城停車場外的計程車排班
    位，而計程車司機上廁所，本都在加油站及排班處，異議人
    當時停車之處是排班位，怎能說是停車方式不依規定云云。
三、按汽車駕駛人停車時，停車方式不依規定，處新臺幣600元
    以上1200元以下罰鍰，道路交通管理處罰條例第56條第1項
    第9款定有明文。又按臨時停車係指車輛因上、下人、客，
    裝卸物品，其引擎未熄火，停止期間未滿3分鐘，保持立即
    行駛之狀態。停車則指車輛停放於道路兩側或停車場所，而
    不立即行駛，同條例第3條第9、10款定有明文。未按計程車
    招呼站係供旅客上、下車之處所，而非計程車之停車場所，
    是計程車在招呼站內僅得臨時停車，供旅行上、下車，而不
    得在招呼站內停車。換言之，計程車司機如熄火下車離去，
    即違反停車方式之規定，應依上開規定裁罰。
四、經查，本件異議人於97年4月28日18時15分許，在臺北縣土
    城市○○路○段計程車招呼站內停車，異議人當時已熄火下
    車離去之事實，為異議人所不爭執，並有舉發照片可稽。揆
    諸前開規定及說明，自已違反招呼站之停車方式規定。是異
    議人違規之事實，事證明確，洵堪認定。異議人雖執上詞置
    辯。然，任何人停車均應依規定。因此，計程車司機縱有生
    理上之須要，仍須將車停在規定之處所，不得站用招呼站停
    車。是異議人上開所辯各節，均無可採。從而，原處分機關
    依前揭道路交通管理處罰條例第56條第1項第9款、違反道路
    交通管理事件統一裁罰基準及處理細則及違反道路交通管理
    事件統一裁罰標準表之規定，裁處異議人罰鍰600元，核無
    違誤。本件異議人之異議為無理由，應予駁回。
據上論斷，應依道路交通案件處理辦法第19條，裁定如主文。
中    華    民    國    97    年    6     月    17    日
                  交通法庭    法  官  李桂英
上正本證明與原本無異
如不服本裁定應於送達後5日內向本院提出抗告狀
                              書記官  嚴君珮
中    華    民    國    97    年    6     月    17    日


司法院資訊處製作；財團法人民間司法改革基金會備份。
